臺灣桃園地方法院刑事判決　　　　　　 100年度審訴字第15號
公　訴　人　臺灣桃園地方法院檢察署檢察官
被　　　告　莊坤銘
上列被告因偽造文書等案件，經檢察官提起公訴（99年度偵字第
6071號），被告於本院準備程序進行中，就被訴事實為有罪之陳
述，經本院告知簡式審判程序意旨，並聽取公訴人及被告之意見
後，本院裁定改依簡式審判程序審理，茲判決如下：
    主      文
莊坤銘竊盜，處拘役伍拾日，如易科罰金，以新臺幣壹仟元折算
壹日；又行使偽造私文書，足以生損害於他人，處有期徒刑貳月
，如易科罰金，以新臺幣壹仟元折算壹日，信用卡簽帳單上偽造
之「黃達雄」署押壹枚沒收；又行使偽造私文書，足以生損害於
他人，處有期徒刑貳月，如易科罰金，以新臺幣壹仟元折算壹日
，信用卡簽帳單上偽造之「黃達雄」署押壹枚沒收；又意圖為自
己不法之所有，以詐術使人將本人之物交付，未遂，處拘役貳拾
日，如易科罰金，以新臺幣壹仟元折算壹日。應執行有期徒刑
月，拘役陸拾日，有期徒刑、拘役如易科罰金，均以新臺幣壹仟
元折算壹日，信用卡簽帳單上偽造之「黃達雄」署押共貳枚均沒
收。
    事實及理由
一、犯罪事實：莊坤銘(一)於民國98年12月23日凌晨6 時許，在桃
    園縣龜山鄉○○路58巷口，見黃達雄所有停放於路旁之車號
    AB-2082 號自小客貨車無人看守，竟意圖為自己不法所有，
    基於竊盜犯意，徒手扳開該自小客貨車右後方車窗，再伸手
    進入車內開啟車門後進入該車內，竊取黃達雄所有日盛國際
    商業銀行帳號0000000000000000號信用卡1 張、五金工具及
    回數票1 本得手。(二)於附表編號1 、2 所示之犯罪時間、地
    點，復意圖為自己不法所有，基於偽造私文書後行使、詐欺
    取財之犯意，持上開信用卡，佯稱為有權使用該信用卡之黃
    達雄本人，而分別偽造「黃達雄」之署名於信用卡簽單上，
    並持交被害商店人員，用以表彰係黃達雄本人刷卡消費，致
    附表編號1 、2 之被害商店人員陷於錯誤而交付如附表編號
    1 、2 所示之物品，莊坤銘因此取得前述物品，足生損害於
    黃達雄本人、日盛國際商業銀行股份有限公司及附表編號1
    、2 所示之被害人。(三)於附表編號3 所示之犯罪時間、地點
    ，另意圖為自己不法所有，基於詐欺取財之犯意，欲以盜刷
    信用卡之方式詐取金飾，惟於提出上開信用卡後，因仍須與
    刷卡銀行照會，莊坤銘擔心事跡敗漏而刷退，致未取得任何
    物品而未遂。嗣經黃達雄發覺車內物品遭竊而報警，經警調
    閱監視器後，尋線於99年1 月14日查悉上情。案經桃園縣政
    府警察局龜山分局報請臺灣桃園地方法院檢察署檢察官偵查
    起訴。
二、證據名稱：
  (一)被告莊坤銘於警詢、檢察官偵訊、本院準備程序及審判中之
    自白。
  (二)被害人黃達雄於警詢中之指述。
  (三)倍適得（起訴書誤載為「備適得」）電器股份有限公司土城
    分公司消費單據、簽帳單、特力屋股份有限公司土城分公司
    消費單據、簽帳單、寶源銀樓簽帳單、刷退單影本各1 份、
    日盛商業銀行股份有限公司遭盜刷明細、日盛商業銀行股份
    有限公司信用卡事業處函文各1 份、監視器翻拍照片2 份。
  (四)臺灣高等法院被告前案紀錄表1 份。
三、核被告就犯罪事實(一)部分所為，係犯刑法第320 條第1 項之
    竊盜罪；就犯罪事實(二)部分所為，均係犯同法第216 條、第
    210 條之行使偽造私文書罪及同法第339 條第1 項之詐欺取
    財罪；就犯罪事實(三)部分所為，係犯同法第339 條第3 項、
    第1 項之詐欺取財未遂罪。被告偽造署名之行為，為偽造私
    文書之部分行為；而偽造私文書之低度行為，為行使偽造私
    文書之高度行為所吸收，均不另論罪。又被告2 次偽造私文
    書後持以行使並詐得物品之行為，均係一行為觸犯數罪名之
    異種想像競合犯，均應依刑法第55條之規定，分別從一重論
    以行使偽造私文書。再被告已著手詐欺取財行為之實行而不
    遂，為未遂犯，爰依刑法第25條第2 項規定，按既遂犯之刑
    減輕之。被告上開所犯之竊盜、2 行使偽造私文書及詐欺取
    財未遂4 罪間，犯意各別，行為互殊，應分論併罰。至起訴
    意旨就犯罪事實(三)部分所為，認係涉犯同法第216 條、第21
    0 條之行使偽造私文書罪及同法第339 條第3 項、第1 項之
    詐欺取財未遂罪，又行使偽造私文書罪與詐欺取財罪間係一
    行為觸犯數罪名，為想像競合犯，應從一重之行使偽造私文
    書罪論處，並與犯罪事實(一)、(二)所犯之各罪分論併罰，而論
    以1 竊盜罪、3 行使偽造私文書罪云云，容有誤會，併此敘
    明。爰審酌被告正值青年，不思正途營生，竟冀望不勞而獲
    ，分別竊取、盜刷信用卡詐取他人財物，其犯罪之動機、目
    的、手段實屬可議，並其犯罪所得，迄未賠償被害人損害，
    惟犯後坦承犯行，態度尚佳等一切情狀，分別量處如主文所
    示之刑，並諭知易科罰金之折算標準，併分別定其應執行之
    刑，再諭知易科罰金之折算標準。末查，信用卡簽帳單2 張
    上偽造之「黃達雄」署名各1 枚，依刑法第219 條規定，不
    問屬於犯人與否，均沒收之。
四、應適用之法條：刑事訴訟法第299 條第1 項前段、第273 條
    之1 第1 項、第310 條之2 、第454 條第1 項，刑法第320
    條第1 項、第216 條、第210 條、第339 條第1 項、第3 項
    、第25條第2 項、第55條、第41條第1 項前段、第219 條、
    第51條第5 款、第6 款，刑法施行法第1 條之1 第1 項、第
    2 項前段。
五、如不服本判決，得自收受送達之翌日起10日內向本院提出上
    訴狀（應附繕本），其未敘述上訴理由者，應於上訴期間屆
    滿後20日內補提理由書狀於本院，上訴於臺灣高等法院。
本案經檢察官王碩志到庭執行職務。
中    華    民    國    100   年    4     月    29    日
                  刑事庭        法  官  潘怡華
以上正本證明與原本無異。
如不服本判決應於收受判決後10日內向本院提出上訴書狀，並應
敘述具體理由。其未敘述上訴理由者，應於上訴期間屆滿後20日
內向本院補提理由書( 均須按他造當事人之人數附繕本) 「切勿
逕送上級法院」。
                                書記官  郭怡君
中    華    民    國    100   年    4     月    29    日
附錄本案論罪科刑法條：
中華民國刑法第320 條第1 項（普通竊盜罪）
意圖為自己或第三人不法之所有，而竊取他人之動產者，為竊盜
罪，處5 年以下有期徒刑、拘役或5 百元以下罰金。
中華民國刑法第216 條（行使偽造變造或登載不實之文書罪）
行使第210 條至第215 條之文書者，依偽造、變造文書或登載不
實事項或使登載不實事項之規定處斷。
中華民國刑法第210 條（偽造變造私文書罪）
偽造、變造私文書，足以生損害於公眾或他人者，處5 年以下有
期徒刑。
中華民國刑法第339 條（普通詐欺罪）
意圖為自己或第三人不法之所有，以詐術使人將本人或第三人之
物交付者，處5 年以下有期徒刑、拘役或科或併科1 千元以下罰
金。
以前項方法得財產上不法之利益或使第三人得之者，亦同。
前二項之未遂犯罰之。
附表
 ┌──┬──────┬──────┬────┬──────┐
 │編號│犯罪時間    │犯罪地點    │被害人  │物品        │
 ├──┼──────┼──────┼────┼──────┤
 │ 1  │98年12月23日│新北市土城區│特力屋股│斜口鉗1 支（│
 │    │13時3分     │青雲路152 號│份有限公│價值新臺幣21│
 │    │            │2 樓        │司土城分│0 元）      │
 │    │            │            │公司    │            │
 ├──┼──────┼──────┼────┼──────┤
 │ 2  │98年12月23日│新北市土城區│倍適得電│衛星導航器一│
 │    │13時25分    │青雲路152 號│器股份有│台（價值新臺│
 │    │            │1 樓        │限公司土│幣8,990 元）│
 │    │            │            │城分公司│            │
 ├──┼──────┼──────┼────┼──────┤
 │ 3  │98年12月23日│新北市土城區│寶源銀樓│無          │
 │    │13時40分    │青雲路163 號│        │            │
 │    │            │1 樓        │        │            │
 └──┴──────┴──────┴────┴──────┘